臺灣屏東地方法院刑事判決　　　　　　　　　　　　九十一年度易字第一九六號
　　公　訴　人　臺灣屏東地方法院檢察署檢察官
　　被　　　告　甲○○
右列被告因毀損等案件，經檢察官提起公訴（八十九年度偵緝字第二三九號），本院
判決如左：
     主  文
甲○○無罪。
     理  由
一、公訴意旨略以：被告甲○○（原名吳國財）於民國八十八年十一月五日下午一時
    許，因代為替案外人陳福進向乙○○索討新台幣三千元未果，竟以行動電話（0
    000000000號）向乙○○（行動電話0000000000號）留話，
    恐嚇稱：「基仔，我幫你處理事情你不感謝我還亂講話，你要吃飽一點，我晚上
    會去你家，你小心一點」以惡害通知，致乙○○心生畏懼，危害於安全。旋於同
    日下午三時三十分許，前往乙○○位於屏東縣九如鄉○○里○○路五八號住處外
    ，先以三字經辱罵，叫乙○○出來並要讓其死，乙○○因畏懼而躲在家中，甲○
    ○竟基於毀損之犯意，持磚塊砸毀乙○○上開住處之玻璃二塊致令不堪使用，足
    以生損害於乙○○。案經乙○○訴由屏東縣警察局里港分局報請偵辦，因認被告
    涉有刑法第三百零五條恐嚇危害安全罪嫌及同法第三百五十四條毀損罪嫌。
二、按犯罪事實應依證據認定之，無證據不得推定其犯罪事實，不能證明被告犯罪者
    ，應諭知無罪之判決，刑事訴訟法第一百五十四條、第三百零一條第一項分別定
    有明文。又犯罪事實之認定，應憑真實之證據，倘證據是否真實尚欠明確，自難
    以擬制推測之方法，為其判斷之基礎。且認定犯罪事實之證據係指足以認定被告
    確有犯罪行為之積極證據資料而言，該項證據自須適合於被告犯罪事實之認定，
    始得採為斷罪資料。故刑事訴訟上之證明資料，無論其為直接或間接證據，均須
    達於通常一般人均不致有所懷疑，而得確信其為真實之程度，始得據為有罪之認
    定，若關於被告是否犯罪之證明未能達此程度，而有合理懷疑之存在，致使無從
    形成有罪之確信，根據罪證有疑，利於被告之證據法則，即不得據為不利被告之
    認定（最高法院五十三年臺上字第六五六號、二十九年上字第三一０五號、七十
    六年度臺上字第四九八六號及三十二年上字第六七號判例參照）。
三、公訴人認被告涉有前開罪嫌，無非係以告訴人之指述、照片一張及和信電訊股份
    有限公司（下稱和信電訊公司）函文一紙附卷可稽為其論據。然經訊之被告甲○
    ○於本院審理時堅決否認有何恐嚇及毀損情事，辯稱：伊未去過乙○○之住處，
    更遑論將其住處玻璃打破，且行動電話0000000000號非伊所有，係他
    人冒伊名所申請等語。經查，被告於八十八年十一月五日下午曾前往告訴人乙○
    ○住處，且斯時行動電話0000000000號亦係其所使用等情，固據被告
    於警訊時供承不諱（見警卷第四頁反面），且該電話門號確登記為被告所有，有
    前開和信電訊公司函文附卷可稽（見偵卷第二十、二十一頁），足徵被告上開否
    認到過告訴人住處及前揭行動電話係其所有云云，與事實不符，應不可採。然告
    訴人究於何時遭被告以行動電話留言恐嚇，告訴人先於警訊中指稱：係八十八年
    十一月五日下午一時及二時許云云（見警卷第二頁反面），嗣於偵訊中則改稱：
    「（檢察官問：事實經過？）‧‧‧在本案發生前（指八十八年十一月五日）二
    、三天，被告更曾打手機恐嚇我‧‧‧」云云（見偵卷第二七頁反面），前後指
  述不一，是否屬實，誠非無疑。且告訴人僅泛泛指稱被告有如何之恐嚇行為，並
    未提出適宜之證據（如錄音帶、通聯記錄等）以佐其說，自無從僅依其片面陳述
    ，即認被告有上述之恐嚇犯行。又告訴人雖另舉照片一張，以為其指述被告毀損
    犯行之佐證，然依該照片所示，亦僅得證明告訴人住處玻璃確有毀損之事實，尚
    無從直指此即為被告所為，從而，本院自不得依憑其個人指述及尚有疑義之照片
    一張，遽為被告不利之認定。
四、綜上所述，公訴人認被告涉有恐嚇及毀損犯行所舉之證據資料，經本院調查審理
    後，尚不足得有不利於被告之心證，而本院復查無其他積極證據足認被告有公訴
    意旨所指之犯行，被告犯罪自屬不能證明，揆諸前揭法條及判例意旨，合應為其
    無罪之諭知。
據上論斷，應依刑事訴訟法第三百零一條第一項，判決如主文。
本案經檢察官鄭伊鈞到庭執行職務。
中      華      民      國      九十一    年    十一    月    二十九    日
                                      臺灣屏東地方法院刑事第一庭
                                          審判長法  官  潘正屏
                                                法  官  包梅真
                                            法  官  林世民
右正本證明與原本無異。
檢察官如不服本判決應於收受本判決後送達後十日內向本院提出上訴書狀，其未敘述
上訴理由者，並得於提起上訴後十日內向本院補提理由書狀（均須按他造當事人之人
數附繕本）「切勿逕送上級法院」
被告不得上訴。
                                                書記官  薛慧茹
中      華      民      國     九十一    年    十一    月    二十九    日
